# 账龄超过 1 年的往来款为何还被列作流动资产/负债？

提问人：请叫我武先森 时间：2017-10-11 16:26:28
以应付账款为例，对于账龄超过 1 年的应付账款为何在列报时不重分类到非流动负债呢？而现实中几乎都是直接在应付账款中列示，当做流动负债呢？ 突然想起来这个问题了，没想通。。求解答，到底这个流动该怎么理解

回答人：chenyiwei
资产和负债在初始确认时就需要判断其流动性，初始确认后，除非发生条款或条件的修改，或者长期性的债权债务单纯因为时间流逝而从非流动变为流动的情形，其流动/非流动的性质认定一般不再发生变化。初始确认时的依据就是对其何时变现或清偿时间的预期。后续情况变化导致未能在预期时间内结算或偿付的，不再调整其初始的流动性分类，因为仍不排除在本次资产负债表日后一年内到期结算或收回的情况。